Inventaris van de archieven van de Bureaus van de Financieel Attaché te New York en Washington, 1940-1974
Nationaal Archief, Den Haag
- SUBCOMMISSIE VOOR FINANCIËN VAN HET NSTC., 1
  - Stukken betreffende bijzondere aangelegenheden, 1.2
    - Taak, 1.2.3
      - Uitvoering van het KB A1, 1.2.3.4
        - WELLS FARGO BANK & UNION TRUST CO, 1.2.3.4.112
          - Stukken betreffende rekeningen met Nederlands belang, gehouden bij de Wells Fargo Bank & Union Trust Co direct op naam van rekeninghouder., 1941-1945; 2753-2761; 8 omslagen en 1 stuk
            - Holland America Chamber of Commerce, 1941, 2754
            - Holland America Line, 1941, 2755
            - Koninklijke Paketvaart Maatschappij, 1941, 2756
            - Rommel, A, 1945, 2757
            - Transpacific Transportation Company, 1941, 2758
            - Vereenigde Nederlandsche Scheepvaart Maatschappij, 1941, 2759
            - Vonk, D.A, 1941, 2760; stuk
            - Wolf, D, 1941, 2761
        - WERTHEIM & CO, 1.2.3.4.113
          - Stukken betreffende rekeningen met Nederlands belang, gehouden bij Wertheim & Co direct op naam van de rekeninghouder., 1940-1946; 2763-2785; 22 omslagen en 1 stuk
            - Albert Graef NV, Bankierskantoor, 1942 - 1943, 2763
            - Algemeen Effectenkantoor, NV, 1941, 2764
            - Amsterdamsche Bank NV, 1941, 2765
            - Brandon, J./Brandon-Gans, C, 1941, 2766
            - Broekmans Effectenkantoor NV, 1940 - 1946, 2767
            - Embden NV, Bankierskantoor M. van, 1941, 2768
            - Finaco, NV, 1941, 2769
            - Hartog, J.S./Hartog-Staal, F, 1941, 2770
            - Hendrix, A.J, 1940, 2771
            - Hollandsche Bank-Unie NV, 1941 - 1942, 2772
            - Hollandsche Belegging en Beheers Maatschappij, NV, 1942, 2773
            - Incasso Bank NV, 1941, 2774
            - Korijn, G.L, 1941, 2775
            - Laqueur, E./Laqueur, H.P.E, 1946, 2776; stuk
            - Levi, M, 1941, 2777
            - Lisser & Rosenkranz (il), NV Bankierskantoor, 1941, 2778
            - Mendes Gans & Co, NV Bankierskantoor van, 1940, 2779
            - Messow, H./Messow, M, 1941 - 1946, 2780
            - Patijn van Notten & Co, 1941, 2781
            - Proehl & Co, 1942, 2782
            - Rotterdamsche Bankvereeniging NV, 1941, 2783
            - Slavenburg's Bank NV, 1944, 2784
            - Vermeer & Co, 1941, 2785
          - Stukken betreffende rekeningen met Nederlands belang, gehouden bij Wertheim & Co ten name van Nederlandse bankinstellingen (Rotterdamsche Bankvereeniging NV) ten gunste van een derde, P. Cid, 1941 - 1942; 2786
          - Stukken betreffende informatie-inwinning door de Nederlandse autoriteiten over rekeningen gehouden bij Wertheim & Co en de behandeling van aanvragen voor het gebruik van deze rekeningen, 1940 - 1945; 2762; omslag
        - WHITE, WELD & CO, 1.2.3.4.114
          - Stukken betreffende informatie-inwinning door de Nederlandse autoriteiten over rekeningen, gehouden bij White, Weld & Co en de behandeling van aanvragen voor het gebruik van deze rekeningen, 1940 - 1946; 2787; omslag
          - Stukken betreffende rekeningen met Nederlands belang, gehouden bij White, Weld & Co direct op naam van de rekeninghouder., 1940-1947; 2788-2801; 14 omslagen
            - Amsterdamsche Bank NV, 1941, 2788
            - Embden NV, Bankierskantoor M. van, 1941, 2789
            - Gilissen, Th, 1941, 2790
            - Heldring & Pierson, 1940, 2791
            - Hollandsche Bank-Unie NV, 1940 - 1945, 2792
            - Leviticus, R, 1941 - 1947, 2793
            - Mellema, G.E, 1941, 2794
            - Oyens & Zonen NV, H, 1940 - 1945, 2795
            - Rebholz' Effectenkantoor, 1940 - 1941, 2796
            - Rochemont, E. de, 1941, 2797
            - Roos, J, 1946, 2798
            - Rotterdamsche Bankvereeniging NV, 1940, 2799
            - Ryken & Co, 1940, 2800
            - Weinberg, W, 1941, 2801
- SUBCOMMISSIE VOOR ADMINISTRATIEKANTOREN VAN HET NSTC, 2
  - Notulen en agenda's van vergaderingen, gehouden door de subcommissie over de periode januari-april 1942., 2802; omslag
  - Briefwisseling met de ambassade betreffende het beheer over de eigendommen, welke op grond van de KB A1 aan de Staat der Nederlanden zijn overgegaan., 1942-1943; 2803; omslag
  - Briefwisselingen van 'Afdeling I', de voormalige Subcommissie voor Administratiekantoren, met de ambassade en Amerikaanse banken betreffende de certificatie en vrijgave van de bepalingen van het KB A1 van effecten., 1946-1948; 2804; omslag
- ADVISEUR VAN DE MINISTER VAN FINANCIËN, 3
  - Stukken van algemene aard, 3.1
    - Afschriften van telegrammen aan de regering te Londen., 1940-1943; 2805; pak
    - Brieven aan de minister van Financiën, met inhoudsopgave., 1940-1943; 2807; pak
      Een aantal van deze brieven zijn opgemaakt in de functie van hoofd van de Afdeling Financiële Zaken van de Missie Steenberghe en vanaf het ontslag van de adviseur voortgezet door H. Riemens.
    - Telegrammen van de regering te Londen., 1940-1943; 2806; pak
    - Doorslagen van uitgegane telegrammen naar en ingekomen telegrammen van het gouvernement te Curaçao., 1941-1942; 2808; omslag
    - Briefwisselingen met de ambassade over diverse onderwerpen., 1941-1943; 2809; omslag
      Een deel van deze briefwisseling is gevoerd in de functie van hoofd van de Afdeling Financiële Zaken van de Missie Steenberghe.
    - Ingekomen en uitgegane telexberichten., 1941-1943; 2810; omslag
      Een aantal van deze telexberichten zijn verstuurd of ontvangen in de functie van hoofd van de Afdeling Financiële Zaken van de Missie Steenberghe.
    - Nota, opgesteld door de secretaris-generaal van het Ministerie van Financiën aan de minister betreffende een aantal zaken waarover nadere beslissingen moeten worden genomen, met geleidebrief., 1942; 2813; omslag
    - Ingekomen telegrammen en afschriften van uitgegane telegrammen aan andere instanties dan de regering te Londen of het gouvernement te Curaçao., 1943 en z.d.; 2811; omslag
    - Agenda van ingekomen brieven bij het hoofd van de Afdeling Financiële Zaken van de Missie Steenberghe., 1943-1944; 2812; deel
      In dit deel zijn ook opgenomen zogenaamde Schedules Securities waarvoor een schikking is getroffen, alsmede een overzicht van verscheepte effecten waarvoor een verzekering is afgesloten.
    - Notulen van vergaderingen te New York, gehouden op verzoek van de Commissie Rechtsherstel te Londen ter bespreking van ontwerpen van wetsbesluiten., 1943-1944; 3171-3173; 1 pak en 2 omslagen
      - Besluit registratie effecten., 3171; pak
      - Besluit vijandelijk vermogen., 3172
      - Besluit centralisatie Nederlands bezit., 3173
  - Stukken betreffende bijzondere aangelegenheden, 3.2
    - Organisatie en personeel, 3.2.1
      - Stukken betreffende een plan om in New York een 'Financieel Agentschap' op te richten ter behartiging van alle Nederlandse financiële belangen in de USA., 1941; 2818; omslag
      - Stukken betreffende het verkrijgen en verlengen van visa voor de adviseur., 1941-1942; 2819; omslag
      - Stukken betreffende betalingen van abonnementen voor diverse tijdschriften., 1941-1943; 2815; omslag
      - Stukken betreffende de toepassing van Amerikaanse censuurmaatregelen op briefwisselingen tussen Nederlandse overheidsinstellingen., 1941-1943; 2814; omslag
      - Stukken betreffende de verzending en ontvangst van Nederlandse Staatsbladen., 1941-1943; 2816; omslag
      - Stukken betreffende het invoeren van een door de Amerikaanse regering goedgekeurde code voor verzending van telegrammen tussen de adviseur en het Ministerie van Financiën te Londen., 1941-1943; 2820; omslag
      - Stukken betreffende het salaris en declaraties van de adviseur., 1941-1943; 2817; omslag
      - Stukken betreffende de indiensttreding en het ontslag van assistenten van de adviseur., 1942; 2822; omslag
        Zie inventarisnummer 2917.
      - Stukken betreffende de verhuizing van het kantoor van de adviseur., 1942; 2821; omslag
        Bevat 5 tekeningen.
      - Stukken betreffende een reorganisatie van de verschillende Subcommissies van het NSTC te New York, waarbij de Subcommissies voor Handel, Financiën en Administratiekantoren onder de ambassade te Washington zouden komen, alsmede een nieuwe taakomschrijving van de adviseur., 1942; 2823; omslag
      - Stukken betreffende verzending van post van en naar Londen per zeekoerier., 1942-1943; 2824; omslag
      - Memorie betreffende de nummering en de verdeling van post tussen de diverse afdelingen van de Missie Steenberghe en het Ministerie van Financiën., z.d.; 2825; stuk
    - Taak, 3.2.2
      - Controle op de financiën van Nederlandse overheidsinstanties in de USA, 3.2.2.1
        - Stukken betreffende de financiële controle bij de Netherlands Purchasing Commission en de daaruit ontstane moeilijkheden., 1940-1942; 2826; pak
          Zie voor deze zaak het verslag van de Parlementaire Enquête Commissie Regeringsbeleid 1940-1945, deel 3a en 3b, Financieel en Economisch Beleid, pagina 304 en volgende.
        - Stukken betreffende de financiële controle op het Netherlands Government Purchasing Food Bureau., 1941; 2828; omslag
        - 'Reports and Accounts with Schedules prepared by the Committee', financiële controlerapporten, opgemaakt door het Accountantskantoor Coopers Brothers & Co te New York, over het NSTC te New York, betreffende de periode januari-augustus 1941, met bijlagen., 1941-1942; 2831; omslag
          Zie inventarisnummer 31.
        - Stukken betreffende de financiële controle op de Missie Sas, welke door de regering te Londen belast is met de organisatie van een in Canada op te richten legioen, alsmede stukken betreffende de opening van een rekening bij de Royal Bank of Canada ten name van de Royal Military Mission in Canada., 1941-1942; 2827; omslag
        - Stukken betreffende het toezicht door de overheid op het beheer van ondernemingen, welke hun zetel verplaatst hebben naar Curaçao op grond van de Wet op de Zetelverplaatsing d.d. 26 april 1940 (S 200) en die de feitelijke bedrijfsvoering vanuit de USA uitoefenen., 1941-1942; 2830; omslag
        - Stukken betreffende de declaraties van P. Keller van het Accountantskantoor H.J. van Vooren over diverse werkzaamheden ten behoeve van de financiële controle op Nederlandse overheidsinstanties in de USA., 1941-1943; 2829; omslag
        - Stukken betreffende de controle op de financiën van de regering te Londen en Nederlands-Indië over het eerste halfjaar van 1942 door de 'Buitengewone Algemeene Rekenkamer', alsmede stukken betreffende de mogelijkheden voor controle op de in de USA gevestigde Nederlandse instanties., 2833; omslag
      - Onderhouden van contacten met banken waar de Nederlandse regering een rekening had, 3.2.2.2
        - Stukken betreffende voorbeelden van handtekeningen van ministers, die bevoegd waren te tekenen voor de rekening van de Nederlandse regering te Londen bij de Bank of Canada en bij de National City Bank., 1940-1941; 2834; omslag
        - Stukken betreffende de goud- en dollarrekening van de Nederlandse regering bij de Federal Reserve Bank of New York, de bevoegdheid van de adviseur om namens het Ministerie van Financiën informatie in te winnen over deze rekening en de vergunning van het Amerikaanse Ministerie van Financiën voor het gebruik van deze rekening door de Nederlandse regering te Londen., 1940-1943; 2835; omslag
          Deze rekening stond voor de oorlog op naam van De Nederlandsche Bank NV; zie ook inventarisnummer 2841.
        - Stukken betreffende de opening en het gebruik van een rekening bij de Guaranty Trust Company of New York ten name van 'the Royal Netherlands Government, Treasury Department, London'., 1940-1943; 2837; omslag
        - Stukken betreffende de voorbereiding tot een lening van de USA aan Nederland met als onderpand het goud-depot dat voor de oorlog op naam stond van De Nederlandsche Bank NV bij de Federal Reserve Bank te New York., 1940-1943; 2836; omslag
        - Stukken betreffende een bij de Guaranty Trust Company of New York ingekomen brochure vanuit bezet Nederland inzake de tekeningsbevoegdheid voor de rekening van De Nederlandsche Bank NV van de door de Duitsers aangestelde president (Rost van Tonningen) en andere functionarissen., 1941; 2838; omslag
        - Stukken betreffende het openen van zogenaamde courtesy accounts ten name van de Nederlandse regering te Londen bij de Continental Illinois Bank, de National Bank & Trust Company of Chicago en J.P. Morgan & Co Inc., 1941; 2839; omslag
        - Stukken betreffende onderhandelingen over de aankoop en 'earmarking' van goud door de Surinaamse Bank van de Federal Reserve Bank of New York., 1941; 2843; omslag
        - Stukken betreffende de opening van een rekening bij J.P. Morgan & Co Inc ten name van 'Royal Netherlands Government for the payment of coupons'., 1941-1943; 2840; omslag
          Zie ook inventarisnummer 3014.
        - Stukken betreffende een wijziging in de bankwet van de USA en de mogelijkheden om op grond van deze vernieuwde wet en het KB A1 de Nederlandse regering te Londen in staat te stellen het beheer te voeren over de goud- en dollarrekening ten name van De Nederlandsche Bank NV bij de Federal Reserve Bank of New York., 1941-1943; 2841; omslag
          Zie ook inventarisnummer 2835.
        - Stukken betreffende een onderzoek naar de mogelijkheid om een deel van het goud dat ten name van De Nederlandsche Bank NV bij de Federal Reserve Bank of New York berust over te schrijven naar de Curaçaosche Bank ten name van de Nederlandse regering te Londen., 1942-1943; 2842; omslag
      - Adviseren over financiële en economische zaken, 3.2.2.3
        - Stukken betreffende de verrekeningen van zogenaamde nostro- en vostrorekeningen van Nederlandse en Amerikaanse banken., 1940-1941; 2845; omslag
        - Stukken betreffende deviezenregelingen van diverse landen., 1940-1941; 2846; omslag
        - Stukken betreffende een onderzoek naar de uitkering van verzekeringsgelden voor de lading van het Motorschip Delftdijk, dat op 10 mei 1940 vanuit Rotterdam naar de USA vertrok en tijdens de oorlogshandelingen averij opliep., 1940-1941; 2848; omslag
        - Stukken betreffende een onderzoek naar mogelijk misbruik van Nederlandse activa in de USA door middel van aankoop van Duitse fondsen., 1940-1941; 2844; omslag
        - Stukken betreffende geldverkeer tussen de Javasche Bank en de Curaçaosche Bank en het overmaken van abonnementsgelden naar de Curaçaosche Bank., 1940-1942; 2847; omslag
        - Stukken betreffende de promotie van Nederland in de USA., 1941-1942; 2850; omslag
        - Stukken betreffende de organisatie van de heffing van inkomstenbelasting, geldend voor Nederlanders buiten bezet gebied en de storting van vrijwillige inkomstenbelasting door een particulier op een persoonlijke rekening van de minister van Financiën., 1941-1943; 2849; omslag
        - Lijst, opgesteld door het Consulaat-Generaal te New York, houdende een opgave van Nederlandse firma's in New York in directe omgeving, met geleidebrief en een circulaire van de Kamer van Koophandel betreffende een verzoek om medewerking bij het opstellen van soortgelijke lijsten voor Zuid-Afrika en Zuid-Amerika., 1942; 2851; omslag
          Zie inventarisnummer 138.
        - Stukken betreffende het inwisselen van Nederlandse bankbiljetten in de USA., 1942-1943; 2852; omslag
          Zie inventarisnummer 140.
        - Stukken betreffende de voorbereiding van een wet, ten behoeve van het rechtsherstel na de oorlog, tot registratie van Nederlandse effecten in samenwerking met de Commissie voor het Rechtsherstel te Londen., 1942-1944; 2853; pak
          Deze werkzaamheden deed A. Philips in de functie van hoofd van de Afdeling Financiële Zaken van de Missie Steenberghe.
        - Brief van de ambassadeur aan de voorzitter van de Economische, Financiële en Scheepvaart Missie (Missie Steenberghe) betreffende een voorgenomen binnenlandse lening, alsmede afschriften van een telegramwisseling tussen genoemde voorzitter, de minister van Financiën en de minister van Buitenlandse Zaken., 1943; 2855; omslag
        - Brief van het Consulaat-Genraal te New York betreffende een Brits voorschrift over de invoer van pondsbiljetten naar Groot-Brittannië., 1943; 2856; stuk
        - Stukken betreffende besprekingen met het Amerikaanse Ministerie van Financiën over de stabilisatie van de valuta na de oorlog., 1943; 2854; omslag
          De adviseur nam aan deze besprekingen deel in zijn functie als hoofd van de Afdeling Financiële Zaken van de Missie Steenberghe.
      - Contact onderhouden met de gouvernementen te Suriname en Curaçao, 3.2.2.4
        - 'Rapport nr. 1028 inzake de overplaatsing van zetels van naamloze vennootschappen naar een ander deel van het Koninkrijk der Nederlanden', opgesteld door A.E.D. von Saher, voorzitter van de Nederlandse Kamer van Koophandel te New York., 1940; 2858; stuk
        - Stukken betreffende de herdruk van de Deviezenverordening 1940 voor Curaçao in het Engels., 2861; omslag
        - Beschikkingen van de administrateur van Financiën te Curaçao betreffende vrijstellingen van de verplichtingen opgelegd bij de bepalingen der Deviezenverordening 1940 ten behoeve van een aantal te Curaçao gevestigde maatschappijen, doorslagen., 1940-1941; 2860; omslag
        - Stukken betreffende de in- en uitvoer en de handelsbalans van Curaçao., 1940-1941; 2859; omslag
        - Stukken betreffende de toepassing van het Besluit Rechtsverkeer in Oorlogstijd d.d. 7 juni 1940 (KB A6) en het toezicht op de naleving van de Deviezenverordening 1940 in de USA, alsmede de aanwijzing van bestuurders van naar Curaçao verplaatste maatschappijen., 1940-1941; 2862; omslag
        - Stukken betreffende de vervanging van de Deviezennoodmaatregel 1940 voor Curaçao en de totstandkoming van de Deviezenlandsverordening 1940 voor Curaçao, met instructies voor de uitvoering hiervan., 1940-1941; 2863; pak
          Zie inventarisnummer 145.
        - Stukken betreffende de totstandkoming van het KB D23 d.d. 29 juli 1943 houdende de vaststelling van de Curaçaosche Muntregeling 1942., 1940-1943; 2857; omslag
        - Briefwisseling met de administrateur van Financiën te Curaçao betreffende de zetelverplaatsing van diverse maatschappijen op grond van de Wet op de Zetelverplaatsing d.d. 26 april 1940 (S 200)., 1941-1942; 2864; omslag
        - Stukken betreffende kennisgevingen aan Amerikaanse banken inzake de zetelverplaatsing van de Hollandsche Bank-Unie NV naar Curaçao., 1941-1943; 2865; omslag
      - Bijstaan van de ambassade en het NSTC met de uitvoering van het KB A1, 3.2.2.5
        - Memoranda en rapport opgesteld door A.E.D. von Saher en A. Broches van de Nederlandse Kamer van Koophandel te New York betreffende de veiligstelling van het Nederlandse bezit in de USA., 1940; 2866-2868; 3 stukken
          - 'Memorandum betreffende enige problemen die zich voordoen bij de praktische toepassing van het Koninklijk Besluit d.d. 24 mei 1940', 1940 juni 17, 2867
          - 'Memorandum inzake de beveiliging van het Nederlandsche bezit', 1940, juni 10, 2866
          - 'Rapport inzake het Koninklijke Besluit van 24 mei 1940', 1940 aug., 2868
        - Stukken betreffende het beleid ten aanzien van opdrachten vanuit bezet gebied voor aan- en verkoop van effecten, gehouden in rekeningen welke door de Nederlandse en Amerikaanse maatregelen geblokkeerd zijn., 1940-1941; 2870; omslag
          Zie inventarisnummer 81.
        - Stukken betreffende de status en handelswijze van het NSTC te New York., 1940-1942; 2889; omslag
        - Stukken betreffende rechtszaken waarbij de erkenning van het KB A1 een rol speelde., 1940-1942; 2871-2887; 2 pakken en 15 omslagen
          - Amstelbank NV versus Guaranty Trust Company of New York, 1941, 2886
          - Arthur Gruenbaum versus NV 'Oxide' Maatschappij voor Ertsen en Metalen, 1941, 2887
          - Atlas Drop Forge Co en andere versus Chase National Bank of the City of New York, 1941, 2874
          - Center Fur Trading Corporation versus Kaufmann's Huidenhandel NV, 1941, 2885
          - Charles A. Jacobson versus Rhodius Koenigs Handelmaatschappij, 1940 - 1941, 2873
          - Chase National Bank of the City of New York versus Bankierskantoor Albert Graef NV, de Saat der Nederlanden en andere, 1940 - 1941, 2872; pak
          - J. Speyer versus Brown Brothers Harriman & Co, 1941, 2882
          - J.S. Rabbie versus The Bank of the Manhattan Company of New York, 1941, 2875
          - Koninklijke Lederfabriek 'Oisterwijk' NV versus Chase National Bank of the City of New York, 1941, 2884
          - Lippmann Rosenthal & Co versus J.P. Morgan & Co, 1941, 2880
          - M. & M. Scheuer versus Guaranty Trust Company of New York, 1941, 2881
          - Max van der Veen versus Amsterdamsche Bank NV, 1941, 2879
          - NV A.H. Keiser & Zonen versus Halsband, 1941, 2883
          - NV Beiersche Bierbrouwerij 'de Amstel' versus Atlantis Importers & Distributors, 1941, 2877
          - NV Transandine versus de Staat der Nederlanden, 1940 - 1942, 2871; pak
          - Walter Buxbaum versus J. & W. Seligman, 1941, 2876
          - Werner Duesterwald versus Fred Ladewig, 1941, 2878
        - Stukken betreffende de uitvoering van de KB's A1 en A6 in de USA, vraagstukken in verband met de rechtsgrond en de erkenning door de Amerikaanse regering., 1940-1943; 2869; omslag
        - Notulen van een vergadering gehouden op 18 december 1941 van de 'Commissie van Advies inzake het geldend maken en het beheer van vorderingen en aanspraken, welke aan de Staat ter verantwoording aan derden toekomen en beheer en de belegging van alle daaruit vrijkomende gelden, welke de Regeering krachtens het KB van 24 mei 1940 Stbl no A1 onder zich heeft', welke vergadering door de adviseur werd bijgewoond in verband met de beleggingspolitiek van de regering te Londen, met bijlagen., 2893; omslag
          Zie ook inventarisnummers 104 en 2969.
        - Stukken betreffende de registratie van het buitenlands bezit in de USA door het Amerikaanse Ministerie van Financiën, alsmede de registratie van het bezit van de Nederlandse regering in de USA., 1941-1942; 2892; omslag
        - Stukken betreffende het verwerven van erkenning van het KB A1 in de USA en het beheer over Amerikaanse aandelen ten name van Nederlandse maatschappijen in bezet gebied., 1941-1943; 2890; omslag
        - Brochure, uitgegeven door het NSTC te New York, betreffende rechtszaken waarbij de KB's A1 en A6 zijn betrokken, met geleidebrief aan de minister van Financiën., 1942; 2895; omslag
          Zie ook inventarisnummer 61.
        - Stukken betreffende een juridisch advies over de toepassing van het KB A6 d.d. 7 juni 1940 van het advocatenkantoor Sullivan & Cromwell en een door het NSTC uitgegeven Engelse vertaling van dit KB., 1942; 2894; omslag
        - Stukken betreffende onderhandelingen van Nederlandse en Britse autoriteiten inzake de erkenning van het KB A1 in het Britse Gemenebest., 1942; 2896; omslag
        - Brief van de ambassade betreffende een protest van de ambassadeur tegen een Cubaanse maatregel, waardoor Nederlandse belangen onder de Cubaanse Beheerder van Vijandelijk Vermogen geplaatst zijn, met bijlage., 1943; 2897; omslag
        - 'The scope and effects of the Netherlands Royal Decree of May 24, 1940 and Corollary Measures', een rapport opgesteld door M. Meyer., 1943; 2898; stuk
- BUREAU VAN DE FINANCIEEL ATTACHÉ TE NEW YORK, 4
  - Organisatie, 4.1
    - Instelling en opheffing, 4.1.1
      - Rapport, uitgebracht door mr. M. Meyer aan M.P.L. Steenberghe, betreffende de aard van de werkzaamheden van de Handelsafdeling van de ambassade voortkomende uit de uitvoering van het KB A1 en de werkverdeling tussen de Handelsafdeling en de subcommissies van het NSTC te New York, met aanvullend memorandum., 1943; 2899; omslag